【裁判字號】    92,交易,111
【裁判日期】    920321
【裁判案由】    公共危險
【裁判全文】
臺灣桃園地方法院刑事判決                        九十二年度交易字第一一一號
    公  訴  人  臺灣桃園地方法院檢察署檢察官
    被      告  乙○○
右列被告因傷害案件，經檢察官聲請簡易判決處刑（九十一年度偵字第三四三八號）
，本院改依通常程序審理，判決如左︰
    主  文
乙○○服用酒類，不能安全駕駛動力交通工具而駕駛，處拘役貳拾日。如易科罰金以
參佰元折算壹日。
    事  實
一、乙○○於民國九十年一月二十九日晚間參加公司尾牙飲用清酒，其知服用酒類後
    已不能安全駕駛動力交通工具，仍駕駛車號Ｗ六--七二一七號自小貨車，由南向
    北沿桃園市○○路往中壢方向行駛，於同日二十二時五十分許，行經桃園市○○
    路與民權路口內線車道時，號誌轉為直行紅燈，左轉綠燈，適甲○○駕駛之五
    D－０二七六號自小客車在其前方欲左轉民權路，乙○○直行車未依號誌煞停，
    致其右前於保險桿處與甲○○自小客車左後門發生擦撞。嗣員警林榮戶據報前往
    處理，測得乙○○酒精呼氣測定值達０．五四MG/L。
二、案經桃園縣警察局桃園分局報請台灣桃園地方法院檢察署檢察官聲請簡易判決處
    刑。
    理  由
一、按檢察官聲請以簡易判決處刑之案件，經法院認為有第四百五十一條之一第四項
    但書之情形，應適用通常程序審理之，刑事訴訟法第四百五十二條定有明文。本
    件被告於審理中僅坦承有喝酒情事，然否認已達不能安全駕駛狀態，且無現場圖
    可資審認，則依現存之證據，尚不足認定其犯罪，符合同法第四百五十一條之一
    第四項但書第一款所定情形，爰改依通常程序審理，核先敘明。
二、訊據被告乙○○坦承當晚有喝清酒一杯，然否認已達不能安全駕駛程度，辯稱：
    當天係沿著三民路要直走，但是甲○○從外線道要左轉民權路，我沒辦法去煞車
    ，才會擦撞云云。惟查：
(一)被告於事故發生後，經警施以酒測結果，其呼氣酒精測定值為０．五四ＭＧ／Ｌ
    ，有酒測單及舉發單各乙紙在卷可稽，被告對此亦不爭執，堪以認定。又依法務
    部八八法檢字第一六六九號函釋認為：參考德國、美國之認定標準，對於酒清濃
    度已達每公升０．五五毫克以上，肇事率為一般正常人之十倍，可認為已達「不
    能安全駕駛」之標準；至於上揭數值以下之行為，如輔以其他客觀事實得作為「
    不能安全駕駛」之判斷時，亦應依刑法第一百八十五條之三規定移送法處以刑罰
    。被告酒測值固未達呼氣酒清濃度每公升０．五五毫克，但已甚接近，自應參酌
    其他客觀事實，以資認定其當時是否已達「不能安全駕駛」之程度。
(二)被告辯稱伊沿桃園市○○路南向北內側道行駛，係甲○○自外線車道欲左轉民權
    路始遭擦撞乙節，訊據證人甲○○證稱：我走內線道，因為我要左轉，他是內線
    道撞到我，我在前面，我已經轉一半了，所以他撞到我後門，我是被撞到才知道
    後面有車子，----當時的燈號可以左轉，就是直行是紅燈，左轉是綠燈等語。又
    被告測試過程有「多話」情事，亦有刑法第一百八十五條之三案件觀察報告表乙
    紙附卷可參。證人即酒測警員林榮戶亦到庭證稱：當時就是有人喝酒，然後勤務
    台叫我去看看，我去之後發現兩部車都已經離開現場了，我到現場之後有與被告
    碰面，他就是不配合，叫他作酒精測試他也不要，他當時有拒絕要酒測，那個路
    口晚上十一時之後是閃黃燈，十一點之前是有紅燈禁止直行，綠燈箭頭可以左轉
    ，我去的時候燈號已經在閃黃燈，----「多話」是說當時沒有問他什麼，他就一
    直講話，講什麼我也不記得等語。查被告與證人甲○○於警訊一致供稱事故發生
    時間為當晚十時五十分許，被告於偵查中亦自承：當時燈號確定是左轉綠燈等語
    ，核與證人甲○○之證言相符，足認當時被告係欲直行，證人甲○○則欲左轉民
    權路，且當時燈號為左轉綠燈屬實。證人甲○○既欲左轉，且有左轉綠燈之燈號
    ，衡情一般人欲左轉均會行走內線，以利左轉，其亦堅稱當時走內線道，並無證
    據足認其當時有行走外線道突然左轉之情事。又當時直行燈號既係紅燈，依規定
    被告即應停車等待燈號變換為綠燈，始可繼續前進，則不論證人甲○○當時係行
    走內線或外線欲左轉，如被告不繼續前進，應不致與甲○○所駕自小客車擦撞，
    其不知煞停而繼續前進，顯係酒後注意力受影響所致。又被告酒測時有「多話」
    情形，已如上述，而一般人酒後自制力會呈鬆弛狀態，而變得輕率、多話等情，
    為公眾週知之事實，益證其酒後有失控情形，且既已肇事，自足認客觀上已達不
    能安全駕駛之程度。本件事證明確，被告犯行堪予認定。
二、核被告所為，係犯刑法第一百八十五條之三之醉態駕駛罪名。爰審酌被告素行尚
    佳，本件酒醉程度不重、被害人所受損害程度及被告犯罪後之態度等一切情狀，
    量處如主文所示之刑，並諭知易科罰金之折算標準。
三、據上論斷，應依刑事訴訟法第四百五十二條、第二百九十九條第一項前段，刑法
    第一百八十五條之三、第四十一條第一項前段，罰金罰鍰提高標準條例第二條，
    判決如主文。
本案經檢察官陳俊茂到庭執行職務。
中      華      民      國      九十二      年    三    月  二十一      日
                                  臺灣桃園地方法院刑事第四庭
                                              法  官  陳世宗
右正本證明與原本無異。
如不服本判決，應於判決送達後十日內向本院提出上訴狀( 應附繕本 )，上訴於
臺灣高等法院。
                                              書記官  廖宜政
中      華      民      國      九十二      年    三    月  二十一      日
附論罪科刑之法條：
中華民國刑法第一百八十五條之三
服用毒品、麻醉藥品、酒類或其他相類之物，不能安全駕駛動力交通工具
而駕駛者，處一年以下有期徒刑、拘役或三萬元以下罰金。


司法院資訊處製作；財團法人民間司法改革基金會備份。
